臺灣嘉義地方法院刑事判決
公　訴　人　臺灣嘉義地方法院檢察署檢察官
被　　　告　甲○○
　　　　　　　　　　（另案於臺灣嘉義監獄鹿草分監執行中）
指定辯護人　本院公設辯護人　顏玲玲
上列被告因毒品危害防制條例案件，經檢察官提起公訴（九十三
年度毒偵字第一三一六號）及移送併辦（九十四年度毒偵字第六
○九號、第九六二號），本院裁定進行簡式審判程序，依協商程
序而為判決如下：
    主  文
甲○○連續施用第一級毒品，累犯，處有期徒刑壹年陸月；扣案
之第一級毒品海洛因肆包（淨重伍點肆零公克），沒收銷燬之；
前開毒品外包裝肆個，均沒收。又連續施用第二級毒品，累犯，
處有期徒刑捌月；扣案之第二級毒品甲基安非他命陸包（驗餘淨
重貳點零捌玖玖公克），沒收銷燬之；前開毒品外包裝陸個，均
沒收。應執行有期徒刑貳年，扣案之第一級毒品海洛因肆包（淨
重伍點肆零公克）、第二級毒品甲基安非他命陸包（驗餘淨重貳
點零捌玖玖公克），沒收銷燬之；前開毒品外包裝拾個，均沒收
。
    事  實
一、甲○○前於民國（以下同）八十三年間因違反麻醉藥品管理
    條例案件，經法院分別判處有期徒刑二年六月、四月，合併
    定其應執行刑為二年八月，並接續執行另案之有期徒刑二年
    八月，而於八十五年五月十六日假釋付保護管束，嗣經撤銷
    假釋執行殘刑，而於九十一年十二月十四日縮短刑期執行完
    畢。復因施用毒品案件，經本院八十八年度毒聲字第八六○
    號裁定送強制戒治期滿後，由臺灣嘉義地方法院檢察署檢察
    官於八十九年七月二十八日以八十九年度戒毒偵字第一三四
    號為不起訴處分確定。詎其於前開強制戒治執行完畢釋放後
    之五年內，復分別基於施用第一級毒品海洛因及第二級毒品
    甲基安非他命之概括犯意，均自九十三年七月底某日起，並
    均至九十四年七月二十八日止（施用第一、二級毒品之時間
    ，均經公訴檢察官當庭擴張），在嘉義市○○路及其他不詳
    處所，連續施用上開第一、二級毒品多次。嗣為警分別查獲
    ，並扣得其所有之第一級毒品海洛因四包（淨重五點四零公
    克）與甲基安非他命六包（驗餘淨重二點零八九九公克）；
    並均經其同意採尿送驗結果均呈嗎啡（海洛因代謝物）及甲
    基安非他命陽性反應。
二、案經嘉義縣警察局移送臺灣嘉義地方法院檢察署檢察官偵查
    起訴及嘉義市警察局第一分局報告該署檢察官移送併辦。
    理  由
一、本件被告甲○○所涉犯者為毒品危害防制條例第十條第一項
    、第二項法定刑分別為「六月以上五年以下有期徒刑」、「
    三年以下有期徒刑」之施用第一級、第二級毒品罪，非死刑
    、無期徒刑、最輕本刑為三年以上有期徒刑之罪或高等法院
    管轄第一審案件。本院行準備程序中，被告就被訴事實為有
    罪之陳述（本院卷第六一頁準備程序筆錄），經告知被告簡
    式審判程序之旨，並聽取檢察官及被告之意見後，本院爰依
    刑事訴訟法第二百七十三條之一第一項裁定由受命法官獨任
    進行簡式審判程序。因此，本件簡式審判程序之證據調查依
    刑事訴訟法第二百七十三條之二規定不受同法第一百五十九
    條第一項、第一百六十一條之二、第一百六十一條之三、第
    一百六十三條之一及第一百六十四條至第一百七十條規定之
    限制。此外，本件於本院裁定進行簡式審判程序後，檢察官
    請求就被告願受科刑之範圍於審判外進行協議，經本院同意
    且指定本院公設辯護人協助進行協商，當事人雙方就「被告
    連續施用第一級毒品，處有期徒刑一年六月；連續施用第二
    級毒品，處有期徒刑八月；應執行有期徒刑二年；扣案物品
    依法宣告沒收」等科刑範圍達成合意且被告認罪（本院卷第
    六九至七○頁訊問筆錄），而由檢察官聲請本院改依協商程
    序而為判決，均合先敘明。
二、前開犯罪事實，迭據被告甲○○於警訊、偵查及審理時坦承
    不諱，且被告之尿液經採集送驗，均呈嗎啡、甲基安非他命
    陽性反應結果，有卷附之尿液檢驗報告三份可查，另有扣案
    之第一級毒品海洛因四包及第二級毒品甲基安非他命六包可
    資佐證。而前開毒品經送鑑驗，確係第一級毒品海洛因（淨
    重五點四零公克）及第二級毒品甲基安非他命（驗餘淨重二
    點零八九九公克），有法務部調查局九十四年九月二十七日
    調科壹字第一八○○○二○七三號及憲兵司令部刑事鑑識中
    心九十四年八月二十三日（九四）安鑑字第○二二九四號鑑
    定通知書各一份在卷足徵。又被告曾因施用毒品案件，經本
    院裁定送強制戒治，嗣執行期滿，由臺灣嘉義地方法院檢察
    署檢察官為上開不起訴處分確定之事實，有卷附之臺灣高等
    法院被告全國前案紀錄表一份在卷可按。是被告自白核與事
    實相符，事證明確，其五年內再犯毒品危害防制條例第十條
    第一項、第二項之犯行堪以認定。
三、按海洛因、安非他命係毒品危害防制條例第二條第二項第一
    款、第二款所定之第一級、第二級毒品。被告前因施用毒品
    案件，經法院裁定強制戒治，移付執行完畢後復為檢察官為
    不起訴處分確定後五年內，再犯本件施用第一級、第二級毒
    品之犯行，核其所為，係分別違犯毒品危害防制條例第十條
    第一項之施用第一級毒品罪及第十條第二項之施用第二級毒
    品罪。其施用第一級毒品及施用第二級毒品前、後持有第一
    級毒品、第二級毒品之低度行為，應分別為施用第一級毒品
    、第二級毒品之高度行為所吸收，不另論罪。又被告先後施
    用第一級毒品及先後施用第二級毒品犯行，均時間緊接，方
    法雷同，所犯係構成要件相同之罪名，顯係基於概括犯意為
    之，應各依刑法第五十六條連續犯規定論以一罪，並加重其
    刑。前開連續施用第一級毒品及連續施用第二級毒品二罪間
    ，犯意各別，行為互異，犯罪構成要件亦不同，自應分論併
    罰。查被告前於八十三年間因違反麻醉藥品管理條例案件，
    經法院分別判處有期徒刑二年六月、四月，合併定其應執行
    刑為二年八月，並接續執行另案之有期徒刑二年八月，而於
    八十五年五月十六日假釋付保護管束，嗣經撤銷假釋執行殘
    刑，而於九十一年十二月十四日縮短刑期執行完畢，此有臺
    灣高等法院被告全國前案紀錄表一份在卷可按，其受有期徒
    刑之執行完畢後，五年內再犯均為有期徒刑以上之本罪，均
    為累犯，均應依刑法第四十七條規定加重其刑，並遞加之。
    爰審酌被告之素行、前曾施用毒品，經強制戒治，獲邀寬典
    予不起訴處分後，猶不思悔改，再度施用毒品，顯乏禁絕毒
    害之決心，及犯罪之動機、目的、方法，事後坦認犯罪，態
    度良好等一切情狀，不經言詞辯論，即於協商合意範圍內判
    處如主文所示之刑，並定其應執行之刑。
四、扣案之第一級毒品海洛因四包（淨重五點四零公克）及甲基
    安非他命六包（驗餘淨重二點零八九九公克），係違禁物，
    應依毒品危害防制條例第十八條第一項前段沒收銷燬之；前
    開毒品外包裝十個，均係被告所有且供施用第一級毒品海洛
    因及第二級毒品甲基安非他命所用，應依刑法第三十八條第
    一項第二款規定併予沒收之。
五、依刑事訴訟法第四百五十五條之十，本件除有同法第四百五
    十五條之四第一項第一款「有前條第二項之撤銷合意或撤回
    協商聲請者」、第二款「被告協商之意思非出於自由意志者
    」、第四款「被告所犯之罪非第四百五十五條之二第一項所
    定得以聲請協商判決者」、第六款「被告有其他較重之裁判
    上一罪之犯罪事實者」、第七款「法院認應諭知免刑或免訴
    、不受理者」所定情形之一，或協商判決違反同條第二項「
    除有前項所定情形之一者外，法院應不經言詞辯論，於協商
    合意範圍內為判決。法院為協商判決所科之刑，以宣告緩刑
    、二年以下有期徒刑、拘役或罰金為限之規定者」，不得上
    訴。如有刑事訴訟法第四百五十五條之十所定得提起上訴之
    情事，且不服本判決，應於判決送達之日起十日內，向本院
    提出上訴狀。
據上論斷，應依刑事訴訟法第二百七十三條之一第一項、第二百
九十九條第一項前段、第四百五十五條之二第一項、第四百五十
五條之四第二項、第四百五十五條之八、第四百五十四條，毒品
危害防制條例第十條第一項、第二項、第十八條第一項前段，刑
法第十一條前段、第五十六條、第四十七條、第五十一條第五款
、第三十八條第一項第二款，判決如主文。
中　　華　　民　　國　　94　　年　　10　　月　　17　　日
                          刑事第一庭  法　官  游悅晨
上列正本證明與原本無異。
如有刑事訴訟法第四百五十五條之十所定得提起上訴之情事，且
不服本判決，應於判決送達之日起十日內，向本院提出上訴狀。
中　　華　　民　　國　　94　　年　　10　　月　　17　　日
                                      書記官  陳慶時
附記本判決論罪之法條全文
毒品危害防制條例第十條
施用第一級毒品者，處六月以上五年以下有期徒刑。
施用第二級毒品者，處三年以下有期徒刑。
